【裁判字號】    92,易,699
【裁判日期】    921125
【裁判案由】    違反毒品危害防制條例
【裁判全文】
臺灣屏東地方法院刑事判決                          九十二年度易字第六九九號
    公  訴  人  臺灣屏東地方法院檢察署檢察官
    被      告  甲○○
右列被告因違反毒品危害防制條例案件，經檢察官聲請以簡易判決處刑（九十二年度
毒偵字第一四八五號），因本院認為不宜以簡易判決處刑，改依通常程序審理（九十
二年度簡字第五八六號），嗣因準備程序中，被告先就被訴事實為有罪之陳述，並符
合行簡式審判程序之要件，爰依法裁定行簡式審判程序，判決如左：
    主  文
甲○○連續施用第二級毒品，累犯，處有期徒刑壹年貳月。扣案玻璃球吸食器壹個、
削尖吸管貳支均沒收。
    事  實
一、甲○○前因吸用安非他命而違反麻醉藥品管理條例案件，先後經本院以八十七年
    度訴字第七八號、八十七年度訴字第二三一號判決，各判處有期徒刑七月確定，
    自民國八十七年七月十三日入監服刑，接續執行至八十八年九月二十六日縮刑期
    滿，出監執行完畢。又其因施用第二級毒品安非他命案件，經本院八十七年度毒
    聲字第一三一號裁定送觀察、勒戒後，認無繼續施用毒品之傾向，由臺灣屏東地
    方法院檢察署檢察官於八十七年九月十四日，以八十七年度偵字第四一六五號不
    起訴處分確定，猶不知悔悟，五年內復基於施用第二級毒品之概括犯意，自九十
    二年二、三月間某日起，至九十二年九月四日中午某時止，連續在其位於屏東縣
    鹽埔鄉○○村○○路三八號之住處等地，施用第二級毒品安非他命多次，嗣於九
    十二年九月五日晚間七時三十分許，在上址為警查獲，並扣得其所有供施用毒品
    使用之器具，玻璃球吸食器一個、削尖吸管二支。經依本院九十二年度毒聲字第
    一二四八號裁定送觀察、勒戒後，認有繼續施用毒品之傾向。
二、案經屏東縣警察局屏東分局報告臺灣屏東地方法院檢察署檢察官偵查起訴。
    理  由
一、前揭犯罪事實，業經被告甲○○自白不諱，並有扣案玻璃球吸食器一個、削尖吸
    管二支在卷可稽，被告甲○○右揭時地遭查獲時所採得尿液，經送驗結果，亦呈
    安非他命陽性反應，有屏東縣衛生局九十二年九月二十五日，屏縣衛檢六字第九
    二０三二五號煙毒及麻醉藥品類委託檢驗結果通知書附卷可參，被告甲○○上開
    自白堪認與事實相符。查被告甲○○前因施用第二級毒品安非他命案件，經本院
    八十七年度毒聲字第一三一號裁定送觀察、勒戒後，認無繼續施用毒品之傾向，
    由臺灣屏東地方法院檢察署檢察官於八十七年九月十四日，以八十七年度偵字第
    四一六五號不起訴處分確定，此據本院調閱臺灣屏東地方法院檢察署八十七年度
    偵字第四一六五號案件全卷，並取不起訴處分書一份存卷佐參，其五年內再犯前
    揭施用毒品犯行，經依本院九十二年度毒聲字第一二四八號裁定送觀察、勒戒後
    ，認有繼續施用毒品之傾向，有臺灣屏東看守所附設勒戒處所九十二年九月二十
    二日屏所衛字第０九二０００三一００號函附有無繼續施用毒品傾向證明書一份
    附卷可按，是本件被告犯罪事證已臻明確，應依法論科。
二、查安非他命係毒品危害防制條例第二條第二項第二款所定之第二級毒品。核被告
    甲○○所為，係犯毒品危害防制條例第十條第二項之施用第二級毒品罪。被告甲
    ○○為施用而持有毒品，其持有之行為為施用毒品之高度行為所吸收，不另論罪
    。被告甲○○上開連續多次施用毒品犯行，時間緊接，手法相同，觸犯構成要件
    同一之罪名，顯係基於概括犯意反覆為之，為連續犯，應依刑法第五十六條規定
    ，論以連續施用第二級毒品罪，依法加重其刑。又被告甲○○前因吸用安非他命
    而違反麻醉藥品管理條例案件，先後經本院以八十七年度訴字第七八號、八十七
    年度訴字第二三一號判決，各判處有期徒刑七月確定，自八十七年七月十三日入
    監服刑，接續執行至八十八年九月二十六日縮刑期滿，出監執行完畢，業經本院
    調閱臺灣屏東地方法院檢察署八十七年度執字第一六五六號執行案卷全卷，並有
    臺灣高等法院被告全國前案紀錄表、臺灣屏東地方法院檢察署刑案資料查註紀錄
    表、法務部被告在監在押查註紀錄表各一份及判決書二份在卷可按，其五年內再
    犯此有期徒刑以上之罪，為累犯，遞加重其刑。爰審酌被告甲○○之年齡、品行
    、智識程度、施用毒品犯行持續之久暫，及其於八十七年毒品危害防制條例公布
    施行前，自八十一年間起，僅就濫用毒品、藥物，即多次因違反麻醉藥品管理條
    例案件，陸續經本院以：1.八十一年度易字第五五四號判決，判處有期徒刑五月
    ，並諭知易科罰金之折算標準確定；2.八十二年度訴字第九六號判決，判處有期
    徒刑八月，連同另犯違反藥事法，判處有期徒刑八月部分，合併定應執行刑有期
  徒刑一年二月確定，有臺灣高等法院被告全國前案紀錄表、臺灣屏東地方法院檢
    察署刑案資料查註紀錄表及法務部被告在監在押查註紀錄表各一份在卷可按，與
    上開已經論述毒品危害防制條例公布施行後，經判決、執行部分，均足徵其已經
    施用毒品成性，不僅無視法紀，危害其本身健康及社會安全匪淺，並考量其犯罪
    後態度等一切情狀，量處如主文所示之刑，以示警懲。
三、扣案玻璃球吸食器係被告甲○○自行以燈泡改裝，與扣案削尖吸管二支，均為其
    所有，並持以供前揭犯罪所用之物，業據被告甲○○自承在卷，併依刑法第三十
    八條第一項第二款規定，為沒收之諭知。
四、本件被告甲○○所犯為死刑、無期徒刑、最輕本刑三年以上有期徒刑及高等法院
    管轄第一審案件以外之罪，並經被告於準備程序進行中，就前揭被訴事實為有罪
    之陳述，經依法裁定行簡式程序，爰不依通常程序審判之，附此敘明。
據上論斷，應依刑事訴訟法第二百九十九條第一項、第四百五十二條、第四百五十一
條第四項但書、第二百七十三條之一第一項，毒品危害防制條例第十條第二項，刑法
第十一條前段、第五十六條、第四十七條、第三十八條第一項第二款，判決如主文。
本案經檢察官蔡榮龍到庭執行職務
中      華      民      國    九十二    年    十  一    月    二十五    日
                                    臺灣屏東地方法院刑事第四庭
                                        法  官  陳松檀
右正本證明與原本無異。
如不服本判決應於收受本判決後送達後十日內向本院提出上訴書狀，其未敘述上訴理
由者，並得於提起上訴後十日內向本院補提理由書狀（均須按他造當事人之人數附繕
本 ）「切勿逕送上級法院」
                                        書記官  張儷薾
中      華      民      國    九十二    年    十  一    月    二十五    日
附錄本判決論罪之法條：
毒品危害防制條例第十條
施用第一級毒品者，處六月以上五年以下有期徒刑。
施用第二級毒品者，處三年以下有期徒刑。


司法院資訊處製作；財團法人民間司法改革基金會備份。
